【裁判字號】    90,易,2190
【裁判日期】    901205
【裁判案由】    竊盜
【裁判全文】
臺灣臺南地方法院刑事判決                          九十年度易字第二一九號
    公  訴  人  臺灣臺南地方法院檢察署檢察官
    被      告  乙○○
右列被告因竊盜案件，經檢察官提起公訴（九十年度偵字第一○八五三號），本院判
決如左：
    主  文
乙○○竊盜，累犯，處有期徒刑壹年陸月，應於刑之執行前，令入勞動場所強制工作
參年。
    事  實
一、乙○○於民國六十九年、七十年、八十四年、八十七年、八十九年各因竊盜罪，
    分經本院及臺灣高等法院臺南分院判處有期徒刑六月、一年八月、十月、六月、
    十月及罰金五千元，為有竊盜犯罪習慣之人。其曾於八十九年間，因竊盜及公共
    危險等案件，經臺灣高等法院臺南分院各判處有期徒刑六月確定，並經定執行刑
    為十月，而於九十年四月三十日執行完畢，仍不知悔改，竟意圖為自己不法之所
    有，於九十年九月十八日二十時四十分許，潛入臺南市○○路○段新樓醫院四六
    二號病房內，乘在該病房照顧住院兒子的甲○○上廁所之際，著手竊取甲○○放
    置在病房內之皮包（內有新台幣《下同》一千三百元、身分證及健保卡各一張）
    及行動電話一支，得手後隨即將上開物品放入其所穿著之長褲口袋內，適甲○○
    走出廁所，看見乙○○在該病房內隔壁病床前欲離去，即問乙○○到病房找誰，
    乙○○藉詞說要找第一床病人未著，隨即離去，甲○○轉頭發覺其放置在病房內
    之大型行李袋被人打開，且袋內之皮包及行動電話均不見，隨即追趕出病房外，
    在乙○○之長褲口袋內，取出其所有之上開皮包及行動電話，並報警處理而查獲
    。
二、案經臺南市警察局第一分局報請臺灣臺南地方法院檢察署檢察官偵查起訴。
    理  由
一、訊據被告乙○○矢口否認右揭竊盜之犯行，辯稱：因為伊母親的朋友「阿涼姐」
    在新樓醫院擔任看護，伊到該醫院四六二病房要找「阿涼姐」，伊母親沒有把病
    房的號碼講清楚，伊母親要伊向「阿涼姐」說要取消之前向「阿涼姐」的朋友所
    訂購的蛋糕，當時伊到病房內向被害人甲○○詢問「阿涼姐」是否住在該病房，
    被害人叫伊到病房外面等，伊就罵被害人「臭女人」，當時被害人手上拿著手機
    及皮包，伊沒有偷拿被害人的手機及皮包，被害人就拿手機打電話報警，伊是遭
    被害人誣賴，沒有偷被害人的皮包及手機云云。惟查：右揭犯罪事實，業據被害
    人甲○○於警訊中指稱：「（妳於何時？何地？發現被竊？被竊何物？被何人所
    竊？當時情形如何？妳是如何發現的？）於九十年九月十八日下午二十時四十分
    許，在臺南市○區○○路一段五十七號新樓醫院四樓四六二病房外面，當場發現
    乙名男子竊走我所有皮夾及行動電話，當時該名男子站在四六二號病房第三床旁
    邊，我問他要找誰，他就回答要找第一床，我就跟他說那個人等一下就回來，然
    他就走出去，我發現可疑就檢查我的皮包，結果發現我的皮包及行動電話均不見
    ，我就追出去，發現他的褲子口袋鼓鼓的很可疑，就詢問他是否偷我的東西，他
    沒回答，我就從他口袋取出我被竊之皮夾及行動電話。（當時有沒有人看到？所
    被竊的物品是放置何處？）當時有乙名女子住在四六六房第二床也有看到，我放
    在四六二號病床桌上，我把被竊之物放於乙只背包內。」（見卷附臺南市警察局
    第一分局九十年九月十八日偵訊筆錄）；其於檢察官偵查中復具結指稱：「（你
    於九十年九月十八日有無在新樓醫院四六二號房附近看到庭上的乙○○）是，當
    時我在四六二病房照顧我兒子，當時我去上廁所，出來後看到他（被告）站在隔
    壁床桌前，我問他做何事，他說他要找另一病人，另一床的小孩他媽媽帶他去重
    新裝針筒，同時發現我所有的大袋子被打開過，我發現我長型皮包、手機都不見
    ，我馬上追出去，我有叫他，他有回頭，看到他褲子口袋鼓鼓的，後他讓我翻他
    的口袋，就翻到我的手機及皮包。」（見卷附臺灣臺南地方法院檢察署九十年十
    月二日訊問筆錄）。參以在場目擊被害人從被告口袋取出贓物之證人陳欣欣於警
    訊中證稱：「（妳於何時？何地？目賭何事？當時情形如何？）於九十年九月十
    八日下午二十時四十分許，在台南市○區○○路一段五十七號新樓醫院四樓四六
    二病房外面，當時我正在病房外散步，看到有乙名女子問乙名男子，你是否拿我
    的皮包，我聽到那男子回答沒有，結果那名女子就當場從該名男子褲子口袋取出
    皮夾及行動電話」（見卷附臺南市警察局第一分局九十年九月十八日偵訊筆錄）
    ；其於檢察官偵查中復具結證稱：「（請詳述你當時看到的情形？）我當時散步
    過去，我有看到甲○○從那名男子（被告）的口袋拿出手機及皮包。（有何意見
    ？）我當時還聽到他們的對話，聽到甲○○拿出皮包及手機還問乙○○說這是什
    麼。」（見卷附臺灣臺南地方法院檢察署九十年十月二日訊問筆錄），可見被告
    確有行竊被害人甲○○之行為。至於雖辯稱：係要到該病房找伊母親的朋友「阿
    涼姐」云云，然「阿涼姐」者，苟係被告母親之友人，被告豈有無法提供「阿涼
    姐」之真實姓名、年籍、住址或聯絡通信方法，以供本院查證之理，是其所辯顯
    悖常情。此外，並有贓物認領保管單一紙在卷足稽。綜上所述，審酌以觀，被告
    所辯顯屬事後卸責之詞，不足採信，本件事證甚為明確，被告之竊盜犯行堪予認
    定。
二、核被告意圖為自己不法之所有，而竊取他人之財物，所為係犯刑法第三百二十條
    第一項竊盜罪。查被告前於八十九年間，因竊盜及公共危險等案件，經法院各判
    處有期徒刑六月確定，並經定執行刑為十月，於九十年四月三十日執行完畢，有
    臺灣高等法院被告全國前案紀錄表一份在卷可按，其於五年以內再犯本件有期徒
    刑以上之本罪，為累犯，依刑法第四十七條規定，加重其刑。爰審酌被告有多次
    竊盜、違反麻醉藥品管理條例及公共危險前科，素行不良，乘因病住醫院病患及
    其家屬不注意或不在病房之際，潛入病房竊取他人財物，增添病人及家屬心理負
    擔且造成財物損失，其趁人之危之行徑，惡性甚重，及其犯罪之動機、目的、手
    段、所得利益、所生危害非輕、犯罪後執詞否認犯行更誣賴被害人栽贓等一切情
    狀，量處如主文所示之刑，以資懲儆。又被告於六十九年、七十年、八十四年、
    八十七年、八十九年各因竊盜罪，分經本院及臺灣高等法院臺南分院判處有期徒
    刑六月、一年八月、十月、六月、十月及罰金五千元，有上引臺灣高等法院被告
    全國前案紀錄表一份在卷可佐，觀之其上揭竊盜犯罪前科，自六十九年迄今，期
    間長達近二十餘年，仍未警愓悔過再犯本件之罪，足認被告確有竊盜犯罪之習慣
    ，應予進入勞動場所矯正偷竊惡習，建立正確價值觀念，培養勤奮之工作態度，
    再回歸社會，爰並諭知應於刑之執行前，令入勞動場所強制工作三年。
據上論斷，應依刑事訴訟法第二百九十九條第一項前段，竊盜犯贓物犯保安處分條例
第三條第一項第一款，刑法第三百二十條第一項、第四十七條，罰金罰鍰提高標準條
例第一條前段，判決如主文。
中    華    民    國      九十      年      十二      月        五      日
                              臺灣臺南地方法院刑事第三庭
                                  法官   謝瑞龍
右正本證明與原本無異。
如不服本判決應於送達後十日內向本院提出上訴狀。
                                  書記官 黃國晉
中    華    民    國      九十      年      十二      月        五      日
附錄本案論罪科刑法條全文：
刑法第三百二十條第一項：意圖為自己或第三人不法之所有，而竊取他人之動產者，
                        為竊盜罪，處五年以下有期徒刑、拘役或五百元以下罰金
                        。


司法院資訊處製作；財團法人民間司法改革基金會備份。
